Images des répertoires du notaire Ernest Charles Poletnich pour l'étude XXV
Archives nationales de France
Images des répertoires du notaire Ernest Charles Poletnich pour l'étude XXV
19 juillet 1867-23 décembre 1896
MC/RE/XXV/16-MC/RE/XXV/22
Poletnich, Ernest Charles (18..-19..); Étude notariale XXV (Paris; 1680-....)
7 registres
Archives nationales de France
Minutes et répertoires: la loi 2008-696 du 15 juillet 2008 relative aux archives a fixé à 75 ans à compter de la date de l'acte, ou à 25 ans à compter de la date du décès de l'intéressé si ce délai est plus bref, le délai de communication des minutes et répertoires des notaires; ce délai est porté à 100 ans à compter de la date de l'acte si le document se rapporte à un mineur (code du Patrimoine, articles L213-2, 4e d et 5e).
Autres documents de l'étude (dossiers de clients, comptabilité...): s'agissant d'archives privées, ces documents sont communicables selon les modalités fixées par le déposant ou le donateur.
Certains documents ne sont pas accessibles sous leur forme originale en raison de leur mauvais état de conservation.
Répertoires entrés aux Archives nationales en 1961, 1967 et 1970
Images des répertoires de l'étude XXV
Archives de l'étude XXV
répertoire d'officier public ministériel
- Répertoire chronologique pour la période du 19 juillet 1867 au 6 août 1868, 19 juillet 1867 - 6 août 1868; MC/RE/XXV/16; Le répertoire comporte 38 feuillets et fait partie d'un registre de 201 feuillets de papier manuscrits, hauteur 35 x largeur 25 cm composé d'un cahier folioté par le notaire. Le registre est en bon état.
  Registre folioté en 2003 (foliotation non visible à l'écran)
  Le registre contient aussi le répertoire du notaire Julien François Yver du 28 avril 1862 au 18 juillet 1867.
  Le répertoire contient les informations suivantes: 1. le n° de l'acte dans l'année; 2. date du jour; 3. nature de l'acte passé en brevet; 4. nature de l'acte passé en minute; 5. nom, prénom, domicile des parties, indication sur la situation et les prix des biens; 6. date d'enregistrement de l'acte; 7. droits d'enregistrement.
  Attention: seuls les actes passés en minute sont conservés; les actes mentionnés dans le répertoire comm e passés en simple brevet (colonne 3) ne sont pas conservés par les notaires et ne sont donc pas versés au Minutier (ils sont remis aux clients).
  répertoire
  - Liste chronologique des actes pour la période du 19 juillet au 31 décembre 1867, 19 juillet - 31 décembre 1867; 163 v°-178 r°; 16 feuillets
  - Liste chronologique des actes pour la période du 3 janvier au 6 août 1868, 3 janvier - 6 août 1868; 178 r°-200 v°; 23 feuillets
- Répertoire chronologique pour la période du 7 août 1868 au 24 novembre 1874, 7 août 1868 - 24 novembre 1874; MC/RE/XXV/17; Un registre de 201 feuillets de papier manuscrits, hauteur 35,5 x largeur 25,5 cm composé d'un cahier folioté par le notaire.
  Registre folioté en 2004 (foliotation non visible à l'écran)
  Attention: seuls les actes passés en minute sont conservés; les actes mentionnés dans le répertoire comme passés en simple brevet (colonne 3) ne sont pas conservés par les notaires et ne sont donc pas versés au Minutier (ils sont remis aux clients).
  - Liste chronologique des actes pour la période du 7 août au 31 décembre 1868, 7 août - 31 décembre 1868; 1 r°-16 v°; 16 feuillets
  - Liste chronologique des actes pour la période du 2 janvier au 31 décembre 1869, 2 janvier - 31 décembre 1869; 16 v°-54 r°; 38 feuillets
  - Liste chronologique des actes pour la période du 3 janvier au 29 décembre 1870, 3 janvier - 29 décembre 1870; 54 r°-99 v°; 46 feuillets
  - Liste chronologique des actes pour la période du 2 janvier au 30 décembre 1871, 2 janvier - 30 décembre 1871; 99 v°-123 v°; 25 feuillets
  - Liste chronologique des actes pour la période du 2 janvier au 31 décembre 1872, 2 janvier - 31 décembre 1872; 123 v°-153 r°; 31 feuillets
  - Liste chronologique des actes pour la période du 2 janvier au 31 décembre 1873, 2 janvier - 31 décembre 1873; 153 r°-178 r°; 26 feuillets
  - Liste chronologique des actes pour la période du 2 janvier au 24 novembre 1874, 2 janvier - 24 novembre 1874; 178 r°-200 v°; 23 feuillets
- Répertoire chronologique pour la période du 25 novembre 1874 au 16 novembre 1881, 25 novembre 1874 - 16 novembre 1881; MC/RE/XXV/18; Un registre de 201 feuillets de papier manuscrits, hauteur 35,7 x largeur 25,5 cm composé d'un cahier folioté par le notaire. Le registre est en bon état.
  - Liste chronologique des actes pour la période du 25 novembre au 30 décembre 1874, 25 novembre - 30 décembre 1874; 1 r°-3 r°; 3 feuillets
  - Liste chronologique des actes pour la période du 2 janvier au 31 décembre 1875, 2 janvier - 31 décembre 1875; 3 v°-28 r°; 26 feuillets
  - Liste chronologique des actes pour la période du 3 janvier au 30 décembre 1876, 3 janvier - 30 décembre 1876; 28 r°-52 r°; 25 feuillets
  - Liste chronologique des actes pour la période du 2 janvier au 31 décembre 1877, 2 janvier - 31 décembre 1877; 52 r°-77 r°; 26 feuillets
  - Liste chronologique des actes pour la période du 2 janvier au 31 décembre 1878, 2 janvier - 31 décembre 1878; 77 r°-102 v°; 26 feuillets
  - Liste chronologique des actes pour la période du 2 janvier au 31 décembre 1879, 2 janvier - 31 décembre 1879; 103 r°-128 v°; 26 feuillets
  - Liste chronologique des actes pour la période du 2 janvier au 31 décembre 1880, 2 janvier - 31 décembre 1880; 128 v°-161 r°; 34 feuillets
  - Liste chronologique des actes pour la période du 3 janvier au 16 novembre 1881, 3 janvier - 16 novembre 1881; 161 r°-200 v°; 40 feuillets
- Répertoire chronologique pour la période du 16 novembre 1881 au 3 novembre 1886, 16 novembre 1881 - 3 novembre 1886; MC/RE/XXV/19; Un registre de 200 feuillets de papier manuscrits, hauteur 35,5 x largeur 25 cm composé d'un cahier folioté par le notaire. Le registre est en bon état, cependant la reliure commence à se détériorer. Les feuillets n°145, 146 et 147 sont déchirés.
  - Liste chronologique des actes pour la période du 16 novembre au 31 décembre 1881, 16 novembre - 31 décembre 1881; 1r°-7 r°; 7 feuillets
  - Liste chronologique des actes pour la période du 2 janvier au 30 décembre 1882, 2 janvier - 30 décembre 1882; 7 r°-53 r°; 47 feuillets
    - du 2 janvier au 30 juin 1882, 2 janvier - 30 juin 1882; 7 r°-28 v°; 22 feuillets
    - du 1er juillet au 30 décembre 1882, 1er juillet - 30 décembre 1882; 28 v°-53 r°; 26 feuillets
  - Liste chronologique des actes pour la période du 2 janvier au 31 décembre 1883, 2 janvier - 31 décembre 1883; 53 v°-93 r°; 41 feuillets
  - Liste chronologique des actes pour la période du 2 janvier au 31 décembre 1884, 2 janvier - 31 décembre 1884; 93 v°-130 v°; 38 feuillets
  - Liste chronologique des actes pour la période du 2 janvier au 31 décembre 1885, 2 janvier - 31 décembre 1885; 130 v°-170 r°; 41 feuillets
  - Liste chronologique des actes pour la période du 2 janvier au 3 novembre 1886, 2 janvier - 3 novembre 1886; 170 r°-200 v°; 31 feuillets
- Répertoire chronologique pour la période du 3 novembre 1886 au 4 novembre 1891, 3 novembre 1886 - 4 novembre 1891; MC/RE/XXV/20; Un registre de 200 feuillets de papier manuscrits, hauteur 34,5 x largeur 24 cm composé d'un cahier folioté par le notaire. Le registre est en bon état, cependant la reliure commence à se détériorer.
  - Liste chronologique des actes pour la période du 3 novembre au 31 décembre 1886, 3 novembre - 31 décembre 1886; 1 r°-7 v°; 7 feuillets
  - Liste chronologique des actes pour la période du 3 janvier au 31 décembre 1887, 3 janvier - 31 décembre 1887; 7 v°-45 v°; 39 feuillets
  - Liste chronologique des actes pour la période du 2 janvier au 31 décembre 1888, 2 janvier - 31 décembre 1888; 45 v°-83 r°; 39 feuillets
  - Liste chronologique des actes pour la période du 2 janvier au 31 décembre 1889, 2 janvier - 31 décembre 1889; 83 r°-122 v°; 40 feuillets
  - Liste chronologique des actes pour la période du 2 janvier au 31 décembre 1890, 2 janvier - 31 décembre 1890; 122 v°-159 v°; 38 feuillets
  - Liste chronologique des actes pour la période du 2 janvier au 4 novembre 1891, 2 janvier - 4 novembre 1891; 160 r°-200 v°; 41 feuillets
- Répertoire chronologique pour la période du 4 novembre 1891 au 20 avril 1896, 4 novembre 1891 - 20 avril 1896; MC/RE/XXV/21; Un registre de 200 feuillets de papier manuscrits, hauteur 34,5 x largeur 24 cm composé d'un cahier folioté par le notaire. Le registre est en bon état, cependant la reliure commence à se détériorer. Le feuillet n°69 est déchiré.
  - Liste chronologique des actes pour la période du 4 novembre au 31 décembre 1891, 4 novembre - 31 décembre 1891; 1r°-9 r°; 7 feuillets
  - Liste chronologique des actes pour la période du 2 janvier au 31 décembre 1892, 2 janvier - 31 décembre 1892; 9 v°-57 v°; 49 feuillets
    - du 2 janvier au 30 juin 1892, 2 janvier - 30 juin 1892; 9 v°-37 r°; 29 feuillets
    - du 1er juillet au 31 décembre 1892, 1er juillet - 31 décembre 1892; 37 r°-57 v°; 21 feuillets
  - Liste chronologique des actes pour la période du 2 janvier au 30 décembre 1893, 2 janvier - 30 décembre 1893; 57 v°-108 v°; 52 feuillets
    - du 2 janvier au 30 juin 1893, 2 janvier - 30 juin 1893; 57 v°-86 v°; 30 feuillets
    - du 1er juillet au 30 décembre 1893, 1er juillet - 30 décembre 1893; 86 v°-108 v°; 23 feuillets
  - Liste chronologique des actes pour la période du 2 janvier au 31 décembre 1894, 2 janvier - 31 décembre 1894; 108 v°-147 r°; 40 feuillets
  - Liste chronologique des actes pour la période du 2 janvier au 31 décembre 1895, 2 janvier - 31 décembre 1895; 147 r°-190 r°; 44 feuillets
  - Liste chronologique des actes pour la période du 2 janvier au 20 avril 1896, 2 janvier - 20 avril 1896; 190 r°-200 v°; 11 feuillets
- Répertoire chronologique pour la période du 21 avril au 23 décembre 1896, 21 avril - 23 décembre 1896; MC/RE/XXV/22; Le répertoire comporte 30 feuillets et fait partie d'un registre de 200 feuillets de papier manuscrits, hauteur 35 x largeur 24,5 cm composé d'un cahier folioté par le notaire. Le registre est en bon état.
  Le registre contient aussi le répertoire du notaire Henri Kastler du 23 décembre 1896 au 15 octobre 1900.
  - Liste chronologique des actes pour la période du 21 avril au 23 décembre 1896, 21 avril - 23 décembre 1896; 1r°-30 r°; 31 feuillets